# 集团之间融资租赁合并抵消问题

提问人：mozhe 时间：2020-08-28 12:33:06
集团之间发生融资租赁，由于在个表下融资租赁承租方和出租方都不确认递延所得税，相应的合并抵消也没有递延所得税，那么他们之间发生的资产租赁要不要确认逆流和少数股东权益（损益）部分。

回答人：chenyiwei
这个问题取决于该项内部交易在期末是否产生未实现损益，例如承租方确认的融资租入固定资产成本不同于出租方的租赁资产原账面价值、出租方是否确认资产处置损益等。